【裁判字號】    98,訴,992
【裁判日期】    981015
【裁判案由】    毒品危害防制條例
【裁判全文】
臺灣基隆地方法院刑事判決               98年度訴字第992號
公  訴  人  臺灣基隆地方法院檢察署檢察官
被      告  乙○○
                    （另案在臺灣基隆監獄受刑中）
上列被告因毒品危害防制條例案件，經檢察官提起公訴（98年度
偵字第3229號、98年度毒偵字第1598號），被告於準備程序進行
中，就被訴事實為有罪之陳述，經本院合議庭裁定由受命法官獨
任進行簡式審判程序，判決如下：
    主    文
乙○○施用第一級毒品，累犯，處有期徒刑捌月。扣案之第一級
毒品海洛因（淨重零點零陸公克，驗餘淨重零點零伍玖肆公克）
併同難以析離之包裝袋壹只沒收銷燬之、注射針筒貳支均沒收。
    犯罪事實
一、乙○○前因施用第二級毒品案件，經本院裁定送觀察、勒戒
    後，認有繼續施用毒品之傾向，再經本院裁定令入戒治處所
    施以強制戒治，於民國93年5月24日因停止戒治併付保護管
    束而經釋放出所，嗣於93年11月25日保護管束期滿未經撤銷
    而執行完畢，並由臺灣基隆地方法院檢察署檢察官於93年11
    月30日，以93年度戒毒偵字第67號為不起訴處分確定。復因
    施用第一級毒品，經本院以94年度訴字第279號判決判處有
    期徒刑8月確定，於95年3月13日執行完畢（構成累犯）。再
    因施用第一級毒品案件，經本院以96年度訴字第131號判決
    有期徒刑10月確定，嗣經本院以96年度聲減字第1171號裁定
    減為有期徒刑5月確定；又因施用第一級毒品案件，經本院
    以96年度訴字第758號判決判處有期徒刑10月確定，上述二
    案並經合併定執行刑為有期徒刑1年2月，於97年11月13日執
    行完畢（構成累犯）。其後，復因同時施用第一級、第二級
    毒品案件，經本院以98年度訴字第522號判決判處有期徒刑9
    月確定（現在執行中）。
二、詎乙○○猶不知戒除施用毒品惡習，復於前揭強制戒治執行
    完畢後5年內，基於施用第一級毒品海洛因之犯意，於98年7
    月13日晚間某時許，在其基隆市○○路14號4樓住處內，以
    針筒注射之方式，施用第一級毒品海洛因1次。嗣為警於98
    年7 月14日晚間8時20分許，在基隆市○○路14號後門處查
    獲，並扣得其所有為施用而持有之第一級毒品海洛因1包（
    淨重0.06公克，驗餘淨重0.0594公克）及其所有預備供施用
    海洛因所用之注射針筒2支，且經其同意採尿送驗後，結果
    呈海洛因代謝物嗎啡陽性反應，而悉上情。
三、案經基隆市警察局第二分局報告臺灣基隆地方法院檢察署檢
    察官偵查起訴。
    理  由
壹、程序方面
    本件被告乙○○所犯者非為死刑、無期徒刑、最輕本刑為3
    年以上有期徒刑之罪或高等法院管轄第一審案件，其於準備
    程序進行中，先就被訴事實為有罪之陳述，經告知其簡式審
    判程序之旨，並聽取公訴人、被告之意見後，本院合議庭業
    已依刑事訴訟法第273條之1第1項之規定，裁定由受命法官
    獨任以簡式審判程序進行本案之審理，且依同法第273條之2
    規定，簡式審判程序之證據調查，不受同法第159條第1項、
    第161條之2、第161條之3、第163條之1及第164條至第170條
    規定之限制，合先敘明。
貳、實體方面
一、認定犯罪事實所憑之證據及理由
  (一)上揭犯罪事實，業據被告乙○○於本院準備程序及審理時坦
    承不諱，並有第一級毒品海洛因1包及注射針筒2支扣案可資
    佐證（扣案之白色粉末1包，淨重0.06公克，取樣0.0006公
    克，餘重0.0594公克，檢出第一級毒品海洛因成分，有交通
    部民用航空局航空醫務中心98年7月31日航藥鑑字第0983750
    號毒品鑑定書1份在卷可參），且被告為警查獲後於98年7月
    14 日晚間9時許所採集之尿液，經警送請臺灣尖端先進生技
    醫藥股份有限公司檢驗結果，呈嗎啡陽性反應等情，有基隆
    市警察局第二分局98年7月14日基警二分偵字第0980207753
    號偵辦毒品案件尿液檢體對照表及上述公司98年7月29日基
    二-4號濫用藥物檢驗報告各1份附卷可稽，足認被告之自白
    與事實相符，其確於上揭時、地，施用第一級毒品海洛因，
    應堪認定。
  (二)又被告有前揭犯罪事實欄所載之施用毒品前科，有臺灣高等
    法院被告全國前案紀錄表、臺灣基隆地方法院檢察署刑案資
    料查註紀錄表及全國施用毒品紀錄表各1份附卷可按。故本
    案事證明確，被告係強制戒治執行完畢後5年內，再犯本件
    施用第一級毒品海洛因之犯行堪以認定，應依法論科。
二、論罪科刑：
  (一)按海洛因係毒品危害防制條例所列管之第一級毒品，此為該
    條例第2條第2項第1款所明定，被告於強制戒治執行完畢5年
    內再予施用，核其所為，係犯毒品危害防制條例第10條第1
    項之施用第一級毒品罪。其持有第一級毒品海洛因係供施用
    ，其持有第一級毒品之低度行為為施用第一級毒品之高度行
    為所吸收，不另論罪。
  (二)又查被告曾受前揭犯罪事實欄所載刑之科刑及執行完畢，有
    臺灣高等法院被告前案紀錄表1份在卷可按，其受有期徒刑
    執行完畢後，5年內故意再犯本件有期徒刑以上之罪，為累
    犯，應依刑法第47條第1項規定加重其刑。
  (三)爰審酌海洛因對於人體會產生成癮性，係足以危害個人健康
    及社會安全之管制藥物，被告經過觀察、勒戒、強制戒治、
    判刑暨執行完畢後，猶不知戒除濫行施用毒品惡習，再犯本
    件施用第一級毒品罪，顯見其毒癮非淺，自不宜輕縱，暨其
    犯罪之自我麻醉動機、所生自我戕害結果，於他人尚不致造
    成損害及其犯後坦承犯行之態度等一切情狀，量處如主文所
    示之刑，以示懲儆。
  (四)扣案之第一級毒品海洛因（淨重0.06公克，驗餘淨重0.0594
    公克）併同難以析離之包裝袋1只，應整體視為查獲之毒品
    ，依毒品危害防制條例第18條第1項前段規定宣告沒收銷燬
    之（蓋無論以何種方式分離包裝袋與其內裝之毒品，包裝袋
    內均會有極微量毒品殘留，故上述包裝袋1只應整體視為查
    獲毒品，一併依前揭規定宣告沒收銷燬之，參見最高法院95
    年度臺上字第3739號、第7354號判決）。另扣案之注射針筒
    2支，為被告所有預備供施用海洛因所用之物，業據被告於
    本院審理時供述甚明，爰依刑法第38條第1項第2款規定予以
    宣告沒收。
三、應適用之法條：
    刑事訴訟法第273條之1第1項、第299條第1項前段，毒品危
    害防制條例第10條第1項、第23條第2項、第18條第1項前段
    ，刑法第11條、第47條第1項、第38條第1項第2款，判決如
    主文。
本案經檢察官甲○○到庭執行職務。
中    華    民    國    98    年    10    月    15    日
                  刑事第一庭法  官  王美婷
以上正本證明與原本無異。
如不服本判決應於收受送達後10日內向本院提出上訴書狀，並應
敘述具體理由；其未敘述上訴理由者，應於上訴期間屆滿後20日
內向本院補提理由書 (均須按他造當事人之人數附繕本)「切勿
逕送上級法院」。
中    華    民    國    98    年    10    月    15    日
                            書記官  明祖斌
附錄本案論罪科刑法條：
毒品危害防制條例第10條第1項
施用第一級毒品者，處 6 月以上 5 年以下有期徒刑。


司法院資訊處製作；財團法人民間司法改革基金會備份。
